Inventaris van het archief van het Kantongerecht te Gouda, 1838-1979
Nationaal Archief, Den Haag
- Stukken van bijzondere aard, 2.
  - Rechtspraak, 2.1
    - Strafzaken, 2.1.1
      - Audiëntiebladen, processen-verbaal, minuten van vonnissen en processtukken., 1838-1859, 1861 - 1865, 1867 - 1929, 1934, 1940 - 1946; 50-591, 1473-1475; 537 pakken en 5 omslagen
        - 1935, nrs. 0526 - 0560., 512
        - 1935, nrs. 0561 - 0605., 513
        - 1935, nrs. 0606 - 0650., 514
        - 1935, nrs. 0651 - 0695., 515
        - 1935, nrs. 0696 - 0735., 516
        - 1935, nrs. 0736 - 0785., 517
        - 1935, nrs. 0786 - 0825., 518
        - 1935, nrs. 0826 - 0865., 519
        - 1935, nrs. 0866 - 0910., 520
        - 1935, nrs. 0911 - 0960., 521
        - 1935, nrs. 0961 - 1010., 522
        - 1935, nrs. 1011 - 1070., 523
        - 1935, nrs. 1071 - 1115., 524
        - 1935, nrs. 1116 - 1175., 525
        - 1935, nrs. 1176 - 1236., 526
        - 1935, nrs. 1237 - 1290., 527
        - 1935, nrs. 1291 - 1320., 528
        - 1935, nrs. 1321 - 1369., 529
        - 1935, nrs. 1370 - 1415., 530
        - 1935, nrs. 1416 - 1455., 531
        - 1935, nrs. 1456 - 1505., 532
        - 1935, nrs. 1506 - 1545., 533
        - 1935, nrs. 1546 - 1600., 534
        - 1935, nrs. 1601 - 1645., 535
        - 1935, nrs. 1646 - 1695., 536
        - 1935, nrs. 1696 - 1735., 537
        - 1935, nrs. 1736 - 1790., 538
        - 1935, nrs. 1791 - 1835., 539
        - 1935, nrs. 1836 - 1875., 540
        - 1935, nrs. 1876 - 1920., 541
        - 1935, nrs. 1921 - 1975., 542
        - 1935, nrs. 1976 - 2030., 543
        - 1936, nrs. 0001 - 0045., 544
        - 1936, nrs. 0046 - 0095., 545
        - 1936, nrs. 0096 - 0145., 546
        - 1936, nrs. 0146 - 0190., 547
        - 1936, nrs. 0191 - 0235., 548
        - 1936, nrs. 0236 - 0285., 549
        - 1936, nrs. 0286 - 0335., 550
        - 1936, nrs. 0336 - 0390., 551
        - 1936, nrs. 0391 - 0435., 552
        - 1936, nrs. 0436 - 0485., 553
        - 1936, nrs. 0486 - 0535., 554
        - 1936, nrs. 0536 - 0600., 555
        - 1936, nrs. 0601 - 0645., 556
        - 1936, nrs. 0646 - 0700., 557
        - 1936, nrs. 0701 - 0745., 558
        - 1936, nrs. 0746 - 0810., 559
        - 1936, nrs. 0811 - 0865., 560
        - 1936, nrs. 0866 - 0910., 561
        - 1936, nrs. 0911 - 0960., 562
        - 1936, nrs. 0961 - 1042., 563
        - 1936, nrs. 1043 - 1679., 564
        - 1936, nrs. 1680 - 2441., 565
        - 1937, nrs. 0003 - 0786., 566
        - 1937, nrs. 0787 - 1693., 567
        - 1937, nrs. 1694 - 2568., 568
        - 1937, nrs. 2569 - 2998., 569
        - 1937, nrs. 2999 - 3348., 570
        - 1938, nrs. 0002 - 0313., 571
        - 1938, nrs. 0314 - 1449., 572
        - 1938, nrs. 1450 - 2548., 573
        - 1938, nrs. 2549 - 3515., 574
        - 1939, nrs. 0037 - 1600., 575
        - 1939, nrs. 1601 - 2654., 576
        - 1940, nrs. 0031 - 0700., 577
        - 1940, nrs. 0701 - 1593., 578
        - 1941, nrs. 0023 - 1005., 579
        - 1941, nrs. 1006 - 2253., 580
        - 1942, nrs. 0001 - 0802., 581
        - 1942, nrs. 0803 - 1938., 582
        - 1943, nrs. 0003 - 0802., 583
        - 1943, nrs. 0803 - 1198., 584
        - 1943, nrs. 1200 - 1518., 585
        - 1944, nrs. 0002 - 0302., 586
        - 1944, nrs. 0303 - 0632., 587
        - 1945, nrs. 0001 - 0100., 588
          Openbaarheid beperkt tot 01-01-2021
        - 1945, nrs. 0101 - 0327., 589
        - 1946, nrs. 0001 - 0560., 590
          Openbaarheid beperkt tot 01-01-2022
        - 1946, nrs. 0561 - 1197., 591
      - Zittingsboeken van strafzaken., 1913-1935; 592-613; 22 delen
        - 1913 - 1916 sep. 06, 592
        - 1916 sep. 20 - 1922 feb. 22, 593
        - 1922 mrt. 08 - dec. 27, 594
        - 1922 dec. 27 - 1923 juni 13, 595
        - 1923 juni 20 - okt. 03, 596
        - 1923 okt. 10 - 1924 jan. 16, 597
        - 1924 jan. 16 - apr. 23, 598
        - 1924 apr. 30 - sep. 17, 599
        - 1924 sep. 24 - 1925 apr. 22, 600
        - 1925 apr. 23 - okt. 28, 601
        - 1926 juli 07 - 1927 apr. 13, 602
        - 1927 apr. 20 - nov. 16, 603
        - 1927 nov. 23 - 1928 sep. 19, 604
        - 1928 sep. 26 - 1929 aug. 14, 605
        - 1929 aug. 21 - 1930 juni 11, 606
        - 1930 juni 18 - 1931 apr. 01, 607
        - 1931 apr. 08 - dec. 09, 608
        - 1931 dec. 16 - 1932 nov. 23, 609
        - 1932 nov. 30 - 1933 sep. 20, 610
        - 1933 sep. 27 - 1934 mei 09, 611
        - 1934 mei 16 - nov. 21, 612
        - 1934 nov. 28 - 1935 juli 03, 613
      - Zittingslijsten., 1914-1929, 1954 - 1979; 614-640; 27 pakken
        - 1914-1918, 614
        - 1919-1921, 615
        - 1922-1923, 616
        - 1924, 617
        - 1925, 618
        - 1926, 619
        - 1927, 620
        - 1928, 621
        - 1929, 622
        - 1954-1955, 623
        - 1956, 624
          Openbaarheid beperkt tot 01-01-2032
        - 1957-1958, 625
          Openbaarheid beperkt tot 01-01-2034
        - 1959, 626
          Openbaarheid beperkt tot 01-01-2035
        - 1960-1961, 627
          Openbaarheid beperkt tot 01-01-2037
        - 1962-1963, 628
          Openbaarheid beperkt tot 01-01-2039
        - 1964-1965, 629
          Openbaarheid beperkt tot 01-01-2041
        - 1966-1967, 630
          Openbaarheid beperkt tot 01-01-2043
        - 1968-1969, 631
          Openbaarheid beperkt tot 01-01-2045
        - 1970, 632
          Openbaarheid beperkt tot 01-01-2046
        - 1971-1972, 633
          Openbaarheid beperkt tot 01-01-2048
        - 1973, 634
          Openbaarheid beperkt tot 01-01-2049
        - 1974-1975, 635
          Openbaarheid beperkt tot 01-01-2051
        - 1976, 636
          Openbaarheid beperkt tot 01-01-2052
        - 1977, 637
          Openbaarheid beperkt tot 01-01-2053
        - 1978 jan. - mei, 638
          Openbaarheid beperkt tot 01-01-2054
        - 1978 juni - dec., 639
        - 1979, 640
      - Registers van inbeslaggenomen goederen en gelden, welke ter griffie zijn gedeponeerd., 1949-1992; 641-642; 2 delen
        - 1949 jan. 7 - 1972 nov. 29, 641
        - 1972 nov. 30 - 1992 dec. 14, 642
          Openbaarheid beperkt tot 01-01-2068
      - Lijsten van overtuigingsstukken., 1858-1937; 643; 1 omslag
      - Dagvaardingen en eisen van het Openbaar Ministerie., 1923, 1926 - 1927, 1931, 1934; 644-650; 4 pakken en 3 omslagen
        - 1923 jan. 03 - feb. 14, 644
        - 1923 feb. 21 - apr. 11, 645
        - 1926 jan. 06 - 27, 646
        - 1926 feb. 03 - 17, 647; omslag
        - 1927 juni 22 - juli 13, 648
        - 1931 sep. 02 (vonnisnummer 928), 649; omslag
        - 1934 jan. 10, 650; omslag
      - Register van rechtsmiddelen., 1956-1980; 651; 1 omslag
        Openbaarheid beperkt tot 01-01-2056
      - Register voor buitengewone verrichtingen in strafzaken., 1956-1981; 652; 1 deel
        Openbaarheid beperkt tot 01-01-2057
      - Stukken betreffende zaken in hoger beroep en cassatie., 1843-1900; 653; 1 omslag
      - Stukken betreffende opgaaf van kiezers, die niet ten behoeve van de verkiezing van de leden van de Provinciale Staten zijn opgekomen., 1927; 654; 1 omslag
    - Burgerlijke zaken, 2.1.2
      - Kantonrechter, 2.1.2.1
        - Bij dagvaarding, 2.1.2.1.1
          - Rolregisters met vermelding van zittingsdata en uitspraken., 1871-1880; 655-656; 2 delen
            Zie voor de audiëntiebladen en minuten van vonnissen voor de jaren 1871-1880 de inv.nrs. 686-690.
            - 1871 - 1877 juni 07, 655
            - 1877 juni 14 - 1880, 656
          - Rolboeken van civiele zaken., 1916-1919; 657-658; 2 delen
            Zie voor de audiëntiebladen en minuten van vonnissen voor de jaren 1916-1919 de inv.nrs. 723-726.
            - 1916 jan. 06 - 1917 apr. 12, 657
            - 1917 apr. 19 - 1919 feb. 27, 658
          - Rolkaarten op rolnummer, met naam van de eiser en de gedaagde., 1948-1961; 659-663; kaartsysteem
            Zie voor de audiëntiebladen voor de jaren 1948-1961 de inv.nrs. 778-811 en voor de processtukken voor de jaren 1950-1961 de inv.nrs. 928-934.
            - 1948-1951, 659
            - 1952-1953, 660
              Openbaarheid beperkt tot 01-01-2029
            - 1954-1955, 661
            - 1956-1958, 662
            - 1959-1961, 663
          - Klapper geordend op jaar en daarbinnen op naam van de eiser., 1949-1980; 664-677; kaartsysteem en 1 deel
            Zie voor de audiëntiebladen voor de jaren 1949-1979 de inv.nrs. 779-883 en voor de processtukken voor de jaren 1950-1968, 1971-1979 de inv.nrs. 928-960.
            - 1949-1950, 664; deel
            - 1950-1952, 665
            - 1953 - 1955, F, 666
            - 1956, G - 1959, P, 667
            - 1959, R - 1962, O, 668
              Openbaarheid beperkt tot 01-01-2038
            - 1962, P - 1965, K, 669
            - 1965, L - 1968, 670
              Openbaarheid beperkt tot 01-01-2044
            - 1969-1971, 671
              Openbaarheid beperkt tot 01-01-2047
            - 1972-1973, 672
            - 1974 - 1975, M, 673
            - 1975, N - 1976, 674
            - 1977 - 1978, S, 675
            - 1978, T - 1980, G, 676
            - 1980, H - Z, 677
          - Audiëntiebladen en minuten van vonnissen., 1838-1856, 1858, 1860 - 1901, 1903 - 1979; 678-883; 64 banden en 142 pakken
            Zie voor de rolregisters voor de jaren 1871-1880 de inv.nrs. 655 en 656, voor de rolboeken voor de jaren 1916-1919 de inv.nrs. 657 en 658, voor de rolkaarten voor de jaren 1948-1961 de inv.nrs. 659-663 en voor de klapper voor de jaren 1949-1979 de inv.nrs. 664-676.
            - 1838 nov. 15 - 1845 jan. 30, 678
            - 1845 feb. 13 - 1853, 679
            - 1854-1856, 680
            - 1858, 681
            - 1860-1862, 682
            - 1863-1865, 683
            - 1866-1867, 684
            - 1868-1870, 685
            - 1871-1872, 686
            - 1873-1874, 687
            - 1875-1877, 688
            - 1878-1879, 689
            - 1880-1882, 690
            - 1883-1884, 691
            - 1885-1886, 692
            - 1887-1888, 693
            - 1889, 694
            - 1890, 695
            - 1891, 696
            - 1892, 697
            - 1893, 698
            - 1894, 699
            - 1895, 700
            - 1896, 701
            - 1897, 702
            - 1898 jan. 06 - juli 28, 703
            - 1898 aug. 11 - dec. 29, 704
            - 1899 jan. 05 - juli 13, 705
            - 1899 juli 27 - dec. 28, 706
            - 1900, 707
            - 1901, 708; band
            - 1902, 709; band
            - 1903, 710; band
            - 1904, 711; band
            - 1905, 712; band
            - 1906, 713; band
            - 1907, 714; band
            - 1908, 715; band
            - 1909, 716; band
            - 1910, 717; band
            - 1911, 718; band
            - 1912, 719; band
            - 1913, 720; band
            - 1914, 721; band
            - 1915, 722; band
            - 1916, 723; band
            - 1917, 724; band
            - 1918, 725; band
            - 1919, 726; band
            - 1920, 727; band
            - 1921 jan. 06 - juni 30, 728; band
            - 1921 juli 07 - dec. 29, 729; band
            - 1922 jan. 05 - juni 29, 730; band
            - 1922 juli 06 - dec. 28, 731; band
            - 1923 jan. 04- juli 05, 732; band
            - 1923 juli 05 - dec. 27, 733; band
            - 1924 jan. 03 - juni 26, 734; band
            - 1924 juli 03 - dec. 18, 735; band
            - 1925 jan. 08 - juni 25, 736; band
            - 1925 juli 02 - dec. 31, 737; band
            - 1926 jan. 07 - juli 08, 738; band
            - 1926 juli 08 - dec. 30, 739; band
            - 1927 jan. 06 - juni 30, 740; band
            - 1927 juni 30 - dec. 29, 741; band
            - 1928 jan. 04 - juni 28, 742; band
            - 1928 juli 05 - dec. 27, 743; band
            - 1929 jan. 03 - juni 27, 744; band
            - 1929 juli 04 - dec. 19, 745; band
            - 1930 jan. 02 - juni 26, 746; band
            - 1930 juli 03 - dec. 18, 747; band
            - 1931 jan. 08 - juni 25, 748; band
            - 1931 juli 02 - okt. 22, 749; band
            - 1931 okt. 29 - dec. 31, 750; band
            - 1932 jan. 07 - apr. 07, 751; band
            - 1932 apr. 14 - aug. 25, 752; band
            - 1932 sep. 01 - dec. 29, 753; band
            - 1933 jan. 05 - mei 04, 754; band
            - 1933 mei 04 - sep. 21, 755; band
            - 1933 sep. 21 - dec. 28, 756; band
            - 1934 jan. 04 - juni 28, 757; band
            - 1934 juli 05 - dec. 27, 758; band
            - 1935 jan. 03 - apr. 25, 759; band
            - 1935 apr. 25 - aug. 29, 760; band
            - 1935 sep. 05 - dec. 19, 761; band
            - 1936 jan. 02 - apr. 23, 762; band
            - 1936 apr. 23 - aug. 27, 763; band
            - 1936 sep. 03 - dec. 31, 764; band
            - 1937 jan. 07 - juni 24, 765; band
            - 1937 juli 01 - dec. 30, 766; band
            - 1938 jan. 03 - aug. 04, 767; band
            - 1938 aug. 11 - dec. 29, 768; band
            - 1939 jan. 05 - juli 05, 769; band
            - 1939 juli 06 - dec. 29, 770; band
            - 1940 jan 04 - dec. 19, 771; band
            - 1941 jan 02 - okt. 30, 772
            - 1941 nov. 06 - 1942 sep. 24, 773
            - 1942 okt. 01 - 1943 dec. 30, 774
            - 1944 jan. 06 - 1945 juli 26, 775
            - 1945 aug. 02 - 1946 dec. 21, 776
            - 1947 jan. 02 - dec. 31, 777
            - 1948 jan. 07 - juli 29, 778
              Openbaarheid beperkt tot 01-01-2024
            - 1948 aug. 05 - 1949 feb. 10, 779
            - 1949 feb. 17 - juli 28, 780
            - 1949 aug. 04 - 1950 jan. 26, 781
            - 1950 feb. 02 - juli 13, 782
            - 1950 juli 20 - dec. 28, 783
            - 1951 jan. 04 - apr. 12, 784
            - 1951 apr. 19 - juli 26, 785
            - 1951 aug. 02 - dec. 27, 786
            - 1952 jan. 03 - mei 15, 787
            - 1952 mei 29 - okt. 02, 788
            - 1952 okt. 09 - 1953 mrt. 12, 789
            - 1953 mrt. 19 - juni 25, 790
            - 1953 juli 02 - dec. 10, 791
            - 1953 dec. 17 - 1954 mei 13, 792
            - 1954 mei 20 - okt. 28, 793
            - 1954 nov. 04 - 1955 mrt. 31, 794
            - 1955 apr. 07 - sep. 29, 795
            - 1955 okt. 06 - 1956 feb. 23, 796
            - 1956 mrt 01 - aug. 09, 797
            - 1956 aug. 16 - 1957 jan. 03, 798
              Openbaarheid beperkt tot 01-01-2033
            - 1957 jan. 10 - mei 16, 799
            - 1957 mei 23 - okt. 03, 800
            - 1957 okt. 10 - 1958 feb. 27, 801
            - 1958 mrt. 06 - juli 31, 802
            - 1958 aug. 07 - 1959 jan 15, 803
            - 1959 jan 22 - juni 11, 804
            - 1959 juni 18 - okt 22, 805
            - 1959 okt. 29 - 1960 mrt. 31, 806
              Openbaarheid beperkt tot 01-01-2036
            - 1960 apr. 07 - sep. 15, 807
            - 1960 sep. 22 - 1961 feb. 09, 808
            - 1961 feb. 16 - juni 29, 809
            - 1961 juli 06 - nov. 16, 810
            - 1961 nov. 23 - 1962 mrt 08, 811
            - 1962 mrt. 15 - juni 28, 812
            - 1962 juli 05 - nov. 01, 813
            - 1962 nov. 08 - 1963 febr. 28, 814
            - 1963 mrt. 07 - juni 27, 815
            - 1963 juli 04 - okt. 31, 816
            - 1963 nov. 07 - 1964 mrt 12, 817
              Openbaarheid beperkt tot 01-01-2040
            - 1964 mrt. 19 - aug. 13, 818
            - 1964 aug. 20 - dec. 31, 819
            - 1965 jan. 07 - apr. 15, 820
            - 1965 apr. 22 - aug. 26, 821
            - 1965 sep. 02 - dec. 09, 822
            - 1965 dec. 16 - 1966 mrt. 31, 823
              Openbaarheid beperkt tot 01-01-2042
            - 1966 apr. 07 - juli 27, 824
            - 1966 aug. 04 - nov. 10, 825
            - 1966 nov. 17 - 1967 feb. 23, 826
            - 1967 mrt. 02 - juni 15, 827
            - 1967 juni 22 - sep. 28, 828
            - 1967 okt. 05 - 1968 jan. 25, 829
            - 1968 feb. 01 - mei 30, 830
            - 1968 juni 06 - okt. 24, 831
            - 1968 okt. 31 - 1969 mrt. 06, 832
            - 1969 mrt. 13 - juli 24, 833
            - 1969 juli 31 - nov. 13, 834
            - 1969 nov. 20 - 1970 mrt. 12, 835
            - 1970 mrt. 19 - juli 09, 836
            - 1970 juli 16 - nov. 05, 837
            - 1970 nov. 12 - 1971 feb. 25, 838
            - 1971 mrt. 04 - mei 27, 839
            - 1971 juni 03 - aug. 26, 840
            - 1971 sep. 02 - nov. 11, 841
            - 1971 nov. 18 - 1972 feb. 03, 842
            - 1972 feb. 10 - apr. 20, 843
            - 1972 apr. 26 - juni 13, 844
            - 1972 juli 20 - okt. 05, 845
            - 1972 okt. 12 - dec. 21, 846
            - 1972 dec. 28 - 1973 mrt. 01, 847
            - 1973 mrt. 08 - mei 10, 848
            - 1973 mei 17 - aug. 09, 849
            - 1973 aug. 16 - okt. 25, 850
            - 1973 nov. 01 - dec. 27, 851
            - 1974 jan. 03 - mrt. 14, 852
              Openbaarheid beperkt tot 01-01-2050
            - 1974 mrt. 21 - mei 16, 853
            - 1974 mei 30 - aug. 08, 854
            - 1974 aug. 15 - okt.16, 855
            - 1974 okt. 17 - dec. 19, 856
            - 1975 jan. 02 - febr. 27, 857
            - 1975 mrt. 06 - mei 15, 858
            - 1975 mei 22 - juli 31, 859
            - 1975 aug. 06 - okt 16, 860
            - 1975 okt. 23 - dec. 18, 861
            - 1976 jan. 08 - mrt. 05, 862
            - 1976 mrt. 10 - apr. 29, 863
            - 1976 mei 06 - juli 01, 864
            - 1976 juli 08 - sep. 16, 865
            - 1976 sep. 22 - nov. 18, 866
            - 1976 nov. 25 - 1977 feb. 10, 867
            - 1977 feb. 17 - apr. 28, 868
            - 1977 mei 05 - juli 21, 869
            - 1977 juli 28 - sep. 29, 870
            - 1977 okt. 06 - dec. 01, 871
            - 1977 dec. 08 - 1978 febr. 16, 872
            - 1978 febr. 22 - mei 10, 873
            - 1978 mei 11 - juli 06, 874
            - 1978 juli 13 - sep. 21, 875
            - 1978 sep. 27 - nov. 09, 876
            - 1978 nov. 15 - dec. 28, 877
            - 1979 jan. 03 - mrt. 15, 878
            - 1979 mrt. 22 - mei 17, 879
            - 1979 mei 23 - juli 19, 880
            - 1979 juli 26 - sep. 27, 881
            - 1979 okt. 04 - nov. 15, 882
            - 1979 nov. 22 - dec. 27, 883
          - Register voor rekesten tot inleiding van een contentieuse procedure., 1953-1980; 884-887; 4 delen
            Zie voor de processtukken voor de jaren 1953-1968 en 1971-1979 de inv.nrs. 931-960.
            - 1953-1960, 884
            - 1961 - 1968 apr. 11, 885
            - 1968 apr. 19 - 1970, 886
            - 1971-1980, 887
          - Processtukken van civiele zaken., 1931-1946, 1950 - 1968, 1971 - 1979; 888-960; 73 pakken
            Zie voor de rolkaarten voor de jaren 1950-1961 de inv.nrs. 659-663 en voor de klapper voor de jaren 1950-1968 en 1971-1979 de inv.nrs. 664-676.
            - 1931-1935, 888
            - 1936 jan. - juni, 889
            - 1936 juli - dec., 890
            - 1937 jan. - aug., 891
            - 1937 sept. - dec., 892
            - 1938, rolnummers 002 - 129, 893
            - 1938, rolnummers 130 - 253, 894
            - 1939, rolnummers 001 - 070, 895
            - 1939, rolnummers 073 - 178, 896
            - 1939, rolnummers 181 - 245, 897
            - 1939, rolnummers 249 - 322, 898
            - 1940, rolnummers 002 - 080, 899
            - 1940, rolnummers 081 - 132, 900
            - 1940, rolnummers 138 - 203, 901
            - 1940, rolnummer 206 - 1941, rolnummer 053, 902
            - 1941, rolnummers 054 - 140, 903
            - 1941, rolnummers 141 - 246, 904
            - 1941, rolnummers 247 - 283, 905
            - 1942, rolnummers 001 - 049, 906
            - 1942, rolnummers 050 - 095, 907
            - 1942, rolnummers 096 - 140, 908
            - 1942, rolnummers 141 - 185, 909
            - 1942, rolnummers 186 - 211, 910
            - 1943, rolnummers 001 - 021, 911
            - 1943, rolnummers 025 - 057, 912
            - 1943, rolnummers 058 - 097, 913
            - 1943, rolnummers 098 - 133, 914
            - 1943, rolnummers 134 - 150, 915
            - 1944, rolnummers 001 - 045, 916
            - 1944, rolnummers 046 - 085, 917
            - 1944, rolnummers 086 - 117, 918
            - 1945, rolnummers 001 - 035, 919
            - 1945, rolnummers 036 - 075, 920
            - 1945, rolnummers 076 - 102, 921
            - 1946, rolnummers 001 - 030, 922
            - 1946, rolnummers 031 - 050, 923
            - 1946, rolnummers 051 - 065, 924
            - 1946, rolnummers 066 - 088, 925
            - 1946, rolnummers 089 - 115, 926
            - 1946, rolnummers 116 - 138, 927
            - 1950, 928
            - 1951, 929
            - 1952, 930
            - 1953, 931
            - 1954-1955, 932
            - 1956-1958, 933
            - 1959-1961, 934
            - 1962-1963, 935
            - 1964, rolnummers 012 - 385, 936
            - 1964, rolnummer 386 - 1966, rolnummer 246, 937
            - 1966, rolnummer 272 - 1968, rolnummer 198, 938
            - 1968, rolnummer 202 - 1971, rolnummer 117, 939
            - 1971, rolnummers 154 - 743, 940
            - 1972, 941
            - 1973, rolnummers 005 - 499, 942
            - 1973, rolnummers 509 - 769, 943
            - 1974, rolnummers 005 - 480, 944
            - 1974, rolnummers 481 - 853, 945
            - 1974, rolnummer 854 - 1975, rolnummer 231, 946
            - 1975, rolnummers 232 - 575, 947
            - 1975, rolnummer 579 - 1976, rolnummer 139, 948
            - 1976, rolnummers 163 - 553, 949
            - 1976, rolnummers 554 - 799, 950
            - 1976, rolnummers 800 - 1055, 951
            - 1977, rolnummers 001 - 286, 952
            - 1977, rolnummers 287 - 612, 953
            - 1977, rolnummers 613 - 862, 954
            - 1978, rolnummers 001 - 381, 955
            - 1978, rolnummers 382 - 745, 956
            - 1978, rolnummers 746 - 992, 957
            - 1979, rolnummers 002 - 300, 958
            - 1979, rolnummers 301 - 660, 959
            - 1979, rolnummers 661 - 977, 960
          - Register van in gijzeling stelling wegens het niet betalen van schulden, met vermelding van het vonnis, de schuldeiser, de gegijzelde en vrijlating., 1867-1884; 961; 1 omslag
        - Bij rekest, 2.1.2.1.2
          - Audiëntiebladen en minuten van vonnissen van gratis admissiezaken., 1860-1870, 1884 - 1901; 962-966; 4 delen en 1 pak
            - 1860-1870, 962; pak
            - 1884 jan. 24 - 1890 juli 03, 963
            - 1890 juli 03 - 1896 feb. 13, 964
            - 1896 feb. 24 - 1898 okt. 06, 965
            - 1898 okt. 06 - 1901 dec. 19, 966
          - Verzoeken om kostenloos te mogen procederen., 1864-1867; 967; 1 omslag
          - Verzoekschriften betreffende huur- en arbeidszaken., 1929-1940; 968-970; 3 pakken
            - 1929-1931, 968
            - 1932-1935, 969
            - 1936-1940, 970
          - Registers op dwangbevelen, met vermelding van volgnummers en namen van de schuldeiser en de schuldenaar., 1943-1951; 971; 1 pak
      - Kamer voor crisis-pachtzaken/Pachtkamer, 2.1.2.2
        - Ingekomen en minuten van uitgaande stukken van de Pachtkamer., 1943-1958; 972; 1 pak
        - Bij dagvaarding, 2.1.2.2.1
          - Register van pachtzaken, met vermelding van rolnummer., 1950-1961; 973; kaartsysteem
            Zie voor de audiëntiebladen voor de jaren 1950-1961 de inv.nrs. 977-979 en voor de processtukken voor de jaren 1950-1961 de inv.nrs. 994-1001.
          - Klapper op naam van de eiser en de gedaagde, met vermelding van rolnummer., 1950-1987; 974-975; kaartsysteem
            Zie voor de audiëntiebladen voor de jaren 1950-1979 de inv.nrs. 977-982 en voor de processtukken voor de jaren 1950-1979 de inv.nrs. 994-1011.
            - 1950-1958, 974
            - 1959-1987, 975
              Openbaarheid beperkt tot 01-01-2063